【裁判字號】    98,交抗,353
【裁判日期】    980430
【裁判案由】    聲明異議
【裁判全文】
臺灣高等法院臺中分院交通事件裁定     98年度交抗字第353號
  抗  告  人  東其有限公司
  即受處分人
  法定代理人  杜坤池
上列抗告人因違反道路交通管理處罰條例案件，不服臺灣臺中地
方法院，中華民國98年2月11日所為裁定（原審案號：97年度交
聲字第3563號），提起抗告，本院裁定如下：
    主  文
抗告駁回。
    理  由
一、抗告意旨略以：系爭機車被員警下壓而致車身裂開，令車牌
    與支架下掉約3、4公分，即認定係屬旋轉架之情形，原審認
    定事實僅憑指述及靜態照片，欠缺可證明違規事實之直接證
    據，依保障一般民眾角度關之，難以令人信服，爰依法提出
    抗告。
二、經查：
(一)、按汽車已領有號牌而未懸掛或不依指定位置懸掛，處汽車所
    有人新臺幣三千六百元以上一萬零八百元以下罰鍰，並禁止
    其行駛，牌照並吊銷之，道路交通管理處罰條例第12條第1
    項第7款、第2項後段定有明文。上開條例所稱之汽車，包含
    機器腳踏車在內，道路交通管理處罰條例第3條第8款亦有明
    文。次按機器腳踏車號牌每車一面，懸掛位置除原設有固定
    位置外，應正面懸掛於車輛後端之明顯適當位置。並不得變
    造損毀、塗抹或粘貼其他材料、加裝邊框或霓虹燈、裝置旋
    轉架、顛倒懸掛或以安裝其他器具之方式使不能辨認其牌號
    ，並不得以他物遮蔽，如有污穢，致不能辨認其牌號時，應
    洗刷清楚，道路交通管理處罰條例第92條第1項授權訂定之
    道路交通安全規則第11條第1項第3款、第2項定有明文。
(二)、道路交通管理處罰條例12條第1項第7款之所由設，乃立法者
    為使汽車所有人就其行政法上義務之違反應負其行政處罰責
    任，以加強道路交通管理之行政目的所為之規定。而牌照係
    辨識車籍之最重要依據，為使用路人輕易知悉行駛於路上之
    車輛為何人所有，藉以保障行車安全，維護社會秩序，準此
    ，號牌懸掛之角度、幅度，亦應使用路人得以辨識其車牌號
    碼方屬適當位置，非謂僅懸掛於車輛後端即足，機車號牌本
    應固定平貼懸於機車後面，惟抗告人所有之G6L-016號機車
    號牌於九十七年十月二十一日下午五時許，在台中市○○路
    被警查獲時並非固定平貼懸掛於擋泥板上，係另裝設鐵架懸
    掛 (見卷附照片)，又證人即取締警員甲○○於本院證述：
    抗告人之車牌係鎖在托牌架上，查獲當時比較鬆，可以上下
    移動等語，證人與被告間並無仇怨，當無妄加誣攀之理，所
    為證述應可採信，抗告人所有之G6L-016號機車號牌顯非依
    指定位置懸掛，自難以本院履勘時號牌有鎖緊即認有照規定
    懸掛。參以交通部96年4月26日交路字第0960028650號函釋
    ：「查汽車號牌應於原設有固定位置或規定之明顯適當位置
    懸掛固定，道路交通安全規則第11條第1項已有明文，本案
    車輛號牌擅自裝置於可控制變動之旋轉架上，無論行駛有無
    操作使用，應已違反上開規定，自宜適用道路交通安全管理
    處罰條例第12條第1項第7款『已領有號牌不依指定位置懸掛
    』之規定處罰」等語，抗告人違規事實已臻明確，原處分機
    關裁處抗告人罰鍰5,400元，並吊銷號牌，並無不當，原裁
    定駁回抗告人之聲明異議，認事、用法亦無不當，抗告人上
    開抗告並無理由，應予駁回。
三、據上論結，應依道路交通案件處理辦法第26條、刑事訴訟法
    第412條，裁定如主文。
中    華    民    國    98    年    4    月    30     日
            刑事第九庭  審判長法  官  江  德  千
                              法  官  許  旭  聖
                              法  官  康  應  龍
以上正本證明與原本無異。
不得再抗告。
                              書記官  陳  振  海
中    華    民    國    98    年    4    月    30     日


司法院資訊處製作；財團法人民間司法改革基金會備份。
